Etats des inventaires des collections de du Fichier national et continental de la BDIC
Agence Bibliographique de l’Enseignement Supérieur
- France. Algérie (Guerre d'Algérie), COTES/MULTIPLES
  - France. Algérie (Guerre d'Algérie). Tracts de l'armée française à destination des populations musulmanes. Quelques tracts algériens rappelant l'anniversaire de juillet 1962, 1954-1962; F/DELTA/RES/0407; 425 pièces
    - Boussouf et Boumedienne ont parlé. Kadache, Djidar et Ouarti ont parlé. L'Armée française sait, F/DELTA/RES/0407/29; 1 pièce
    - FELLAGA, ralliez-vous !, F/DELTA/RES/0407/30; 1 pièce
    - Les Peuples doivent rétablir la JUSTICE donc EGALITE, F/DELTA/RES/0407/31; 1 pièce
    - Tu ferais mieux d'aller à l'école, F/DELTA/RES/0407/32; 1 pièce
    - 13 MAI. UNITE-FRATERNITE. La Méditerranée traverse la France, F/DELTA/RES/0407/33; 1 pièce
    - 13 MAI. UNITE-FRATERNITE. La Méditerranée traverse la France, F/DELTA/RES/0407/34; 1 pièce
    - Belaiche ! Si tu es élu, certains disent quà l'Assemblée Nationale, tu feras comme à l'Assemblée Algérienne...chaque fois qu'il faudra prendre une décision, tu auras envie de pisser un coup !, [Février 1958]; F/DELTA/RES/0407/35; 1 pièce
    - Arnould ! toi l'homme aux 12 000 hs. de vol...Si tu es élu ! Ne verras-tu pas l'Algérie Française d'un peu trop haut ?, F/DELTA/RES/0407/36; 1 pièce
    - Arnould et Mouchan. Vous marchez toujours de concert. Que faisiez-vous le 13 mai à 10 heures du Matin dans le bureau du Sieur Pecoud ?, F/DELTA/RES/0407/37; 1 pièce
    - Carte postale, F/DELTA/RES/0407/38; 1 pièce
      Illustrée par une image du Général de Gaulle et estampillée de la Croix de Lorraine.
    - L'Armée française veille, F/DELTA/RES/0407/39; 1 pièce
    - L'Armée française veille, F/DELTA/RES/0407/40; 1 pièce
    - OAS, F/DELTA/RES/0407/41; 1 pièce
    - OAS, F/DELTA/RES/0407/42; 1 pièce
    - Votez oui, F/DELTA/RES/0407/43; 1 pièce
    - Octobre 1956. Les chars, les avions et la Guépéou de Kroutchev écrasent les prolétaires de Budapest. L''Armée rouge massacre le peuple de Hongrie. Mars 1962. Les chars, les avions et les gendarmes SS de Charles de Gaulle écrasent les prolétaires de Bab-el-oued. L'Armée française massacre le peuple d'Algérie, F/DELTA/RES/0407/44; 1 pièce
    - L'ONU a dit: Algérie Française, F/DELTA/RES/0407/45; 1 pièce
    - Le FLN ment, F/DELTA/RES/0407/46; 1 pièce
    - L'Armée française veille, F/DELTA/RES/0407/47; 1 pièce
    - A l'occasion du mois sacré de Ramadan, le journal Le Bled vous souhaite un jeûne heureux ainsi que le pardon et la remise, F/DELTA/RES/0407/48; 1 pièce
    - 1962 année de paix en Algérie française, F/DELTA/RES/0407/49; 1 pièce
    - Votez oui, 1er juillet 1962; F/DELTA/RES/0407/50; 1 pièce
    - Bulletin de vote pour le Référendum d'autodétermination du 1er juillet 1962. Oui, F/DELTA/RES/0407/51; 1 pièce
    - Bulletin de vote pour le Référendum d'autodétermination du 1er juillet 1962. Oui, F/DELTA/RES/0407/52; 1 pièce
    - Bulletin de vote pour le Référendum d'autodétermination du 1er juillet 1962. Non, F/DELTA/RES/0407/53; 1 pièce
    - Bulletin de vote pour le Référendum d'autodétermination du 1er juillet 1962. Non, F/DELTA/RES/0407/54; 1 pièce
    - Bulletin de vote pour le Référendum d'autodétermination du 1er juillet 1962. Non, F/DELTA/RES/0407/55; 1 pièce
    - Bulletin de vote pour le Référendum d'autodétermination du 1er juillet 1962. Non, F/DELTA/RES/0407/56; 1 pièce
    - Bulletin de vote pour le Référendum du 28 septembre 1958. Oui, F/DELTA/RES/0407/57; 1 pièce
    - Bulletin de vote pour le Référendum du 28 septembre 1958. Non, F/DELTA/RES/0407/58; 1 pièce
    - Elections législatives du 30 novembre 1958. Département d'Alger. 2 ème circonscription d'Alger-Banlieue. Liste d'action pour l'Algérie française et la promotion musulmane par l'intégration, F/DELTA/RES/0407/59; 1 pièce
      Liste conduite par Nassifa Sid dite Sid-Cara, Robert Abdesselam, Marc Lauriol et Philippe Marçais.
    - Elections législatives du 30 novembre 1958. Département d'Alger. 2 ème circonscription d'Alger-Banlieue. Liste d'Union Nationale pour l'Intégration et le Renouveau, F/DELTA/RES/0407/60; 1 pièce
      Liste conduite par Roger Muller, Mohamed Sahraoui, François Fabre et Mohamed Bouharaoua.
    - Elections législatives du 30 novembre 1958. Département d'Alger. 2 ème circonscription d'Alger-Banlieue. Liste d'Union pour la Paix Française, la Fraternité, l'Intégration et la Rénovation Nationale, F/DELTA/RES/0407/61; 1 pièce
      Liste conduite par Léonard Jamilloux, Akli Abbad, Abboud Menia et Paul Fiel.
    - Elections législatives du 30 novembre 1958. Département d'Alger. 2 ème circonscription d'Alger-Banlieue. Liste d'union pour le renouveau national et l'intégration, F/DELTA/RES/0407/62; 1 pièce
      Liste conduite par Gérad Faivre, Saci Mahdi, Claude Laquiere et Omar Roudoci.
    - Bulletin de vote pour le Référendum d'autodétermination du 1er juillet 1962. Oui, F/DELTA/RES/0407/63; 1 pièce
    - Bulletin de vote pour le Référendum d'autodétermination du 1er juillet 1962. Oui, F/DELTA/RES/0407/64; 1 pièce
    - Bulletin de vote pour le Référendum d'autodétermination du 1er juillet 1962. Oui, F/DELTA/RES/0407/65; 1 pièce
    - Bulletin de vote pour le Référendum d'autodétermination du 1er juillet 1962. Oui, F/DELTA/RES/0407/66; 1 pièce
    - Bulletin de vote pour le Référendum d'autodétermination du 1er juillet 1962. Oui, F/DELTA/RES/0407/67; 1 pièce
    - Bulletin de vote pour le Référendum d'autodétermination du 1er juillet 1962. Oui, F/DELTA/RES/0407/68; 1 pièce
    - Bulletin de vote pour le Référendum d'autodétermination du 1er juillet 1962. Oui, F/DELTA/RES/0407/69; 1 pièce
    - Français d'Algérie ! Les garanties: c'est les français en Algérie ! La coopération: c'est la France en Algérie, F/DELTA/RES/0407/70; 1 pièce
      Tract lancé par hélicoptères sur Alger le dimanche 25 mars 1962 au matin.
    - Soldat français...Ce sont eux qui aujourd'hui te regardent et te jugent, F/DELTA/RES/0407/71; 1 pièce
    - Le 5 septembre 1960, le général de Gaulle a dit, F/DELTA/RES/0407/72; 1 pièce
    - Si le FLN refuse la "Paix des Braves", il sera obligé d'accepter la défaite. Qu'on se le dise, octobre 1958 - novembre 1958; F/DELTA/RES/0407/73; 1 pièce
    - Tract en arabe diffusé en région saharienne par le commandement des terriritoires du sud, octobre 1958 - novembre 1958; F/DELTA/RES/0407/74; 1 pièce
    - Français à part entière. Tous égaux devant la loi. Mais à chacun sa religion, octobre 1958 - novembre 1958; F/DELTA/RES/0407/75; 1 pièce
    - Il faut que les Chefs de Bande soient des criminels pour poursuivre un combat sans espoir. Au Sahara, comme en Algérie, cette guerre est perdue d'avance par le FLN, octobre 1958 - novembre 1958; F/DELTA/RES/0407/76; 1 pièce
    - Suivre l'OAS c'est courir au suicide ! Seule La France peut vous protéger ! Seule La France garantit vos droits, vos personnes, vos biens !, F/DELTA/RES/0407/77; 1 pièce
    - Les soldats t'on retenu quelque temps pourquoi ?, 1959; F/DELTA/RES/0407/78; 1 pièce
    - Paix française. Victoire de nos armes, F/DELTA/RES/0407/79; 1 pièce
    - Hommes des djebels ! Ferhat Abbas et sa clique de profiteurs vous abandonnent !, F/DELTA/RES/0407/80; 1 pièce
      Suivi de :"Ce tract est un laissez-passer".
    - Tous unis, aidez l'Armée à éviter le désastre qui menace la France et l'Occident...Alors ce sera une immense joie pour la Patrie et pour de Gaulle puisque l'Algérie déjà française, sera définitivement française, F/DELTA/RES/0407/81; 1 pièce
    - La Rébellion s'affaiblit...Ali Bou Nab...Ralliez-vous !, F/DELTA/RES/0407/82; 1 pièce
    - La Rébellion s'affaiblit...Ali Bou Nab...Ralliez-vous !, F/DELTA/RES/0407/83; 1 pièce
    - Tunisiens soyez vigilants. Dans votre intérêt, dans notre intérêt pour la Paix empêchez-les d'agir, F/DELTA/RES/0407/84; 1 pièce
    - Comme Amirouche le 28 mars 1959 Haoues a payé. Vos principaux chefs sont morts. Amor Driss est prisonnier. Si vous ne voulez pas connaître le même sort suivez l'exemple d'Ali Hambli. Ralliez-vous sans délai. La paix française vous est toujours offerte par le Général de Gaulle, F/DELTA/RES/0407/85; 1 pièce
    - Le Général de Gaulle. Cet appel est un laissez-passer, F/DELTA/RES/0407/86; 1 pièce
      Suivi au verso de: Appel de Si Smail, chef de la zone 6 de la wilaya 5
    - Sauf conduit: "Fellaga !...dans l'Algérie nouvelle. Voici comment vous placer sous la protection des autorités françaises...La remise de votre arme est le gage de votre sécurité. Vous aurez la vie sauve. L'Armée française assurera votre protection et celle de votre famille. Faites confiance à la France généreuse. Ceux qui vous ont conduits dans l'erreur sont les seuls coupables, F/DELTA/RES/0407/87; 1 pièce
    - Sauf conduit: "Fellaga !...dans l'Algérie nouvelle. Voici comment vous placer sous la protection des autorités françaises...La remise de votre arme est le gage de votre sécurité. Vous aurez la vie sauve. L'Armée française assurera votre protection et celle de votre famille. Faites confiance à la France généreuse. Ceux qui vous ont conduits dans l'erreur sont les seuls coupables, F/DELTA/RES/0407/88; 1 pièce
    - Sauf conduit: "Fellaga !...dans l'Algérie nouvelle. Voici comment vous placer sous la protection des autorités françaises...La remise de votre arme est le gage de votre sécurité. Vous aurez la vie sauve. L'Armée française assurera votre protection et celle de votre famille. Faites confiance à la France généreuse. Ceux qui vous ont conduits dans l'erreur sont les seuls coupables, F/DELTA/RES/0407/89; 1 pièce
    - Ce tract est un laissez-passer, F/DELTA/RES/0407/90; 1 pièce
      Illustré par la photo du général de Gaulle.
    - Le Général de Gaulle, F/DELTA/RES/0407/91; 1 pièce
      Suivi au verso de :"Combattants du Djebel...Ne vous laissez pas conduire à la mort comme des moutons. L'appel du Général de Gaulle demeure, venez reprendre votre place, dans l'Algérie Française Nouvelle et vivre dans la dignité, la liberté et le travail...Cet appel est un laissez-passer".
    - Le Général de Gaulle, F/DELTA/RES/0407/92; 1 pièce
    - Cet appel est un laissez-passer. Le Général de Gaulle, F/DELTA/RES/0407/93; 1 pièce
      Suivi au verso de :"Djoundi qui te commande ?...Djoundi ta patrie la France t'attend. Présente-toi avec ton arme. Tu seras bien accueilli".
    - Djounouds, mes camarades !, F/DELTA/RES/0407/94; 1 pièce
    - Ils sont revenus vers la France et sont heureux, F/DELTA/RES/0407/95; 1 pièce
    - Le Général de Gaulle. Cet appel est un laissez-passer, F/DELTA/RES/0407/96; 1 pièce
    - Le Général de Gaulle. Cet appel est un laissez-passer, F/DELTA/RES/0407/97; 1 pièce
      Suivi au verso de :"Les échecs du FLN continuent...La défaite est lourde. la lutte est inutile. Cessez ces combats absurdes ! Venez avec la France construire une Algérie nouvelle"
    - Frère, le 2-11 les prétendus chefs Larbi et Bourahba nous ont conduits sous la menace de leur mitraillette sur le barrage qui tue entre AIN SEFRA et COLOMB BECHAR. Quarante sont morts sur le barrage qui tue..., F/DELTA/RES/0407/98; 1 pièce
    - Lettre-tract de l'aspirant Kouara Mabrhouk de la Wilaya I, F/DELTA/RES/0407/99; 1 pièce
      Texte en arabe et en français.
    - Lettre-tract de l'aspirant Kouara Mabrhouk de la Wilaya I, F/DELTA/RES/0407/100; 1 pièce
    - Lettre-tract d u sous-lieutenant Djamal Chalil et des aspirants Kouara Mabrhouk et Mohamed Zouzaher, F/DELTA/RES/0407/101; 1 pièce
    - Faites la guerre au FLN. Vous aurez la paix, F/DELTA/RES/0407/102; 1 pièce
    - Lettre-tract du lieutenant Abdelkader Chaibeddera, F/DELTA/RES/0407/103; 1 pièce
    - Les échecs du FLN continuent..."Venez avec nous", F/DELTA/RES/0407/104; 1 pièce
    - Il a compris, il est revenu. ce tract est un laissez-passer, F/DELTA/RES/0407/105; 2 pièces
      Le second tract ayant la même cote s'intitule: Musulmans mes frères. Oui c'est moi, Mokrani Mouloud "Sota" qui vous parle: j'ai décidé de venir du côté des Français. Vous voyez les français ne m'ont pas fait de mal. Faites comme moi ! Ils ne vous feront pas de mal à vous non plus...Vous serez bien traités et vous pourrez reprendre enfin une vie calme et paisible.
    - Frères à l'étranger. Le 24 mars le détachement Mansour - du Bataillon Hadj Quatre Vingts - a tenté de franchir: "Le Barrage qui tue", F/DELTA/RES/0407/106; 1 pièce
    - La rébellion est condamnée après la capture des cinq chefs du FLN après la reddition d'Adjoul Adjoul chef rebelle des Aurès. Aujourd'hui Achour Ziane qui se disait chef de la région d'Ouled Djellal a été tué. Habitants des villages vous savez maintenant que tous les assassins paieront à leur tour. Aidez l'armée de pacification à les détruire. Et bientôt vous retrouverez la paix, F/DELTA/RES/0407/107; 1 pièce
    - Jean Royer, F/DELTA/RES/0407/108; 1 pièce
      Tract signé Salan.
    - La Rébellion est vaincue...L'Algérie nouvelle est une réalité, F/DELTA/RES/0407/109; 1 pièce
    - Habitant d'Iralen et d'Oumalou, F/DELTA/RES/0407/110; 1 pièce
    - Kabyles..., 1959; F/DELTA/RES/0407/111; 1 pièce
    - 7 Mars Berrouaghia -- 8 Mars Champlain, F/DELTA/RES/0407/112; 1 pièce
    - L'Algérie révolutionnaire. L'Algérie socialiste accueille dans la joie et l'allégresse ses illustres hôtes Chou-En-Lai et Chen Yi...Le peuple d'Alger saura exprimer dans la joie et l'allégresse populaires ses sentiments de sincère amitié aux illustres hôtes de l'Algérie socialiste, F/DELTA/RES/0407/113; 1 pièce
      Tract du Bureau politique du FLN lancé par hélicoptère sur Alger la veille de l'arrivée de Chou-En-Lai.
    - Algérie Française, F/DELTA/RES/0407/114; 1 pièce
    - La Main musulmane que vous serez c'est l'intégration que vous tenez, F/DELTA/RES/0407/115; 3 pièces
      Sauf conduit Pour rallier les forces françaises.
      Petit bandeau intitulé "Paix française - Victoire de nos armes".
    - 19 mars 1962 fin des combats, F/DELTA/RES/0407/116; 1 pièce
    - Dans quelques mois en Algérie vous choisirez votre destin, F/DELTA/RES/0407/117; 1 pièce
    - Vous qui êtes français que serez-vous dans l'Algérie nouvelle ?..Dans tous les cas vous resterez français, F/DELTA/RES/0407/118; 1 pièce
    - Français d'Algérie vous bénéficierez de garanties de justice...C'est une justice qui vous assurera une réelle protection, 26 mars 1962; F/DELTA/RES/0407/119; 1 pièce
    - Français d'Algérie vos libertés et vos biens seront sauvegardés...Vous pourrez poursuivre en Algérie une existence digne, F/DELTA/RES/0407/120; 1 pièce
    - Français d'Algérie vous bénéficierez d'un statut particulier...Tout en conservant la nationalité française vous aurez la garantie q'un traitement privilégié, F/DELTA/RES/0407/121; 1 pièce
    - Français d'Algérie vous bénéficierez de garanties politiques...Dans toutes les assemblées vous aurez donc une juste représentation qui fera de vous des citoyens actifs de l'Algérie nouvelle, F/DELTA/RES/0407/122; 1 pièce
    - Algériens la France vous aidera...à maintenir et élever votre niveau de vie, F/DELTA/RES/0407/123; 1 pièce
    - Algériens la France vous aidera...à maintenir et élever votre niveau de vie, F/DELTA/RES/0407/124; 1 pièce
    - Français d'Algérie. Celle de la paix. Celle de l'avenir, F/DELTA/RES/0407/125; 1 pièce
    - Français d'Algérie... Vers un avenir de promesses mutuellement tenues, F/DELTA/RES/0407/126; 1 pièce
    - Français d'Algérie. Les garanties des garanties...assureront le respect de vos droits, F/DELTA/RES/0407/127; 1 pièce
    - L'Algérie qui se construit est la vôtre...Participes à son avenir, F/DELTA/RES/0407/128; 1 pièce
    - Tous pour la paix. Choisissez la paix !, F/DELTA/RES/0407/129; 1 pièce
    - Tous pour la paix, F/DELTA/RES/0407/130; 1 pièce
    - Tous pour la paix. Cet appel est un laissez-passer, F/DELTA/RES/0407/131; 1 pièce
    - Tous pour la paix. Cet appel est un laissez-passer, F/DELTA/RES/0407/132; 1 pièce
    - Tous pour la paix. Avec nous, il combat maintenant pour la paix, F/DELTA/RES/0407/133; 1 pièce
    - Tous pour la paix. Ce tract est un laissez-passer, F/DELTA/RES/0407/134; 3 pièces
      Autres tracts: "Djounoud de la Wilaya 4 voici vos chefs" et "Tous pour la paix. Avec nous, il combat maintenant pour la paix".
    - Djounoud, l'hiver arrive !, F/DELTA/RES/0407/135; 1 pièce
      Autre tract: "Ralliez-vous. Le FLN vous ment".
    - Frères du Djebel !, F/DELTA/RES/0407/136; 1 pièce
      Autre tract :"Djounoud, attention la lutte est inutile...Fais attention. La rébellion, c'est la mort. Viens avec nous".
    - Tous pour la paix. Cet appel est un laissez-passer, F/DELTA/RES/0407/137; 1 pièce
    - Tous pour la paix. Cet appel est un laissez-passer, F/DELTA/RES/0407/138; 1 pièce
    - Tous pour la paix. Cet appel est un laissez-passer, F/DELTA/RES/0407/139; 1 pièce
    - Tous pour la paix. Cet appel est un laissez-passer, F/DELTA/RES/0407/140; 1 pièce
    - Choisissez la paix. Cet appel est un laissez-passer, F/DELTA/RES/0407/141; 1 pièce
    - Nous, 15 habitants de la Casbah, avons vu et entendu le 7 décembre 1959, dans un PC près du "barrage", F/DELTA/RES/0407/142; 1 pièce
    - Tous unis avec l'Armée. Confiance, F/DELTA/RES/0407/143; 1 pièce
    - La Marseillaise, F/DELTA/RES/0407/144; 1 pièce
    - Jeune appelé, tu vas connaître la France, F/DELTA/RES/0407/145; 1 pièce
    - Frère...Tes chefs te trompent et te trahissent ! Tu auras demain le sort de Zoubir. Cesse ces combats inutiles, la France et l'Algérie nouvelle t'attendent, F/DELTA/RES/0407/146; 1 pièce
    - Frère...Profitez du combat pour rallier l'armée française, F/DELTA/RES/0407/147; 1 pièce
    - Réservé au "Colonel" Si Mohamed...Il est encore temps de choisir une autre voie, mais le temps presse !, F/DELTA/RES/0407/148; 1 pièce
    - Malheur aux rebelles qui s'aventurent au Sahara français, F/DELTA/RES/0407/149; 1 pièce
    - A tous les frères de la Zone 3, F/DELTA/RES/0407/150; 1 pièce
    - L'Armée construit, F/DELTA/RES/0407/151; 2 pièces
    - Le 13 mai, c'était la fraternisation, c'était la paix..., F/DELTA/RES/0407/152; 1 pièce
    - Etudiants !...Le 13 mai 1958 tous unis à l'Armée dans son combat. Vous l'aiderez à créer la nouvelle Algérie française sans barrière et sans haine, F/DELTA/RES/0407/153; 1 pièce
    - Sans travail assuré...Halte !, F/DELTA/RES/0407/154; 1 pièce
    - Sans travail...Sans logement...Méfiez-vous, F/DELTA/RES/0407/155; 1 pièce
    - Ben Khedah est dans un palace à Tunis. Ben Bella est dans un château en France. Le Général Salan est avec nous, en Algérie française, F/DELTA/RES/0407/156; 1 pièce
    - Le Fellaga détruit. La France construit, F/DELTA/RES/0407/157; 1 pièce
    - Anciens combattants, jeunes d'Algérie, [Juillet 1958]; F/DELTA/RES/0407/158; 1 pièce
    - Anciens combattants, jeunes d'Algérie, [Juillet 1958]; F/DELTA/RES/0407/159; 1 pièce
    - Plan exceptionnel 15 milliards de travaux 1958, F/DELTA/RES/0407/160; 1 pièce
    - Oui à la France et à l'Algérie, F/DELTA/RES/0407/161; 1 pièce
      Ce document met en relief l'allocution du général de Gaulle prononée le 20 décembre 1960.
    - Malheureux combattant du Djebel. A quand ton tour ?, F/DELTA/RES/0407/162; 1 pièce
    - Et maintenant ils t'attendent. Rallie toi !, F/DELTA/RES/0407/163; 1 pièce
    - Le Général de Gaulle. Cet appel est un laissez-passer, F/DELTA/RES/0407/164; 1 pièce
    - Soldat le renseignement arrive. Souvent comme ça ! Rarement comme ça...La confiance mène à la confidence, F/DELTA/RES/0407/165; 1 pièce
    - Un même coeur. Un seul drapeau. Tous français dans l'Algérie française !, F/DELTA/RES/0407/166; 1 pièce
    - L'Algérie nouvelle vivra française, F/DELTA/RES/0407/167; 1 pièce
    - Cet appel est un laissez-passer. Le Général de Gaulle, F/DELTA/RES/0407/168; 1 pièce
    - Cet appel est un laissez-passer. Le Général de Gaulle, F/DELTA/RES/0407/169; 1 pièce
    - Le 13 mai 1959: Deuil ! Deuil ! Deuil !, F/DELTA/RES/0407/170; 1 pièce
    - Appel à la population pour assister aux cérémonies du 19 décembre 1958 aux monuments aux morts et au Forum, F/DELTA/RES/0407/171; 1 pièce
    - Le sort d'Amirouche attend tous ceux qui continueront à semer la terreur et la mort...Amirouche a été tué le 28 mars dans la région de Bou-Saada, F/DELTA/RES/0407/172; 1 pièce
    - L'Armée protège, F/DELTA/RES/0407/173; 1 pièce
    - Plan de Constantine. La route de l'avenir, F/DELTA/RES/0407/174; 1 pièce
    - Votre ralliement, c'est le bonheur de vos enfants, F/DELTA/RES/0407/175; 1 pièce
    - N'avez vous personne qui pleure votre absence ? Il y a sûrement quelqu'un ! Alors ralliez-vous !, F/DELTA/RES/0407/176; 1 pièce
    - Femmes musulmanes - Mères musulmanes...Pour vivre mieux vivez français. La France n'abandonnera jamais l'Algérie française, F/DELTA/RES/0407/177; 1 pièce
    - C'était une entreprise de fous..., F/DELTA/RES/0407/178; 1 pièce
    - Libres..., F/DELTA/RES/0407/179; 1 pièce
    - Saint-Eugenois. L'heure n'est plus à l'incertitude !, F/DELTA/RES/0407/180; 1 pièce
      Autre tract: "Saint-Eugenoises - Saint-Eugenois. Tous ce soir à 18h30 au stade de St Eugenie pour applaudir les délégués du Comité de Salut public d'Algérie - Sahara et les prestigieux chefs de notre armée"
    - Hommes du Douar Maala...L'Armée française est là pour vous protéger ! Demandez-lui sa protection, F/DELTA/RES/0407/181; 1 pièce
    - Tout le monde parle. le rebelle abandonne, F/DELTA/RES/0407/182; 1 pièce
    - Frère ! Au moment où tu prends ton arme pour aller combattre et peur-être mourir, t'es-tu demandé quels sont les gens que le FLN te demande de tuer ?, F/DELTA/RES/0407/183; 1 pièce
      Autre tract :Laissez-passer. Soldats de l'Armée française conduisez le porteur à votre Officier et traitez le bien".
    - Obstinés dans la rébellion, F/DELTA/RES/0407/184; 1 pièce
    - Fellagh !...Rejoignez un poste français avec votre arme, F/DELTA/RES/0407/185; 1 pièce
    - Cet appel est un laissez-passer. Le Général de Gaulle, F/DELTA/RES/0407/186; 1 pièce
    - Rebelles ralliez-vous !, F/DELTA/RES/0407/187; 1 pièce
    - Histoires d'Ali et d'Ahmed, F/DELTA/RES/0407/188; 1 pièce
    - Honte au FLN, F/DELTA/RES/0407/189; 1 pièce
    - Partout où le hors-la-loi passe il ne reste plus rien !, F/DELTA/RES/0407/190; 1 pièce
    - Partout où le hors-la-loi passe il ne reste plus rien ! Les sauterelles, F/DELTA/RES/0407/191; 1 pièce
    - Hommes de Douar. Gends de l'Aurès...Refusez de vous battre, sans armes, sous les ordres de l'étranger. venez vous défendre avec nous pour la paix du pays., F/DELTA/RES/0407/192; 1 pièce
    - Les coeurs doivent dialoguer, F/DELTA/RES/0407/193; 1 pièce
      Texte en arabe.
    - Jeune musulman pourquoi pas toi ? Engage-toi dans les troupes métroploitaines. Français à part entière, F/DELTA/RES/0407/194; 1 pièce
      Autre tract: "Vas-y Gardy continue. Tu fais mon jeu !".
    - Habitant de la plaine et de la montagne !...Reviens vers la France généreuse. Ton courage servira, non plus à détruire mais à bâtir la nouvelle Algérie française, F/DELTA/RES/0407/195; 1 pièce
    - Les chefs de l'ALN se cachent comme des malfaiteurs, F/DELTA/RES/0407/196; 1 pièce
    - Seule la France est assez forte pour écraser la rébellion. Il faut aider l'Armée de pacification, F/DELTA/RES/0407/197; 1 pièce
      Illustré au verso d'un dessin avec ce slogan: Fellah d'Algérie. Qui te délivrera ? De ces scorpions vénimeux".
    - Soeurs musulmanes !, F/DELTA/RES/0407/198; 1 pièce
    - Français musulmans d'Alger !, F/DELTA/RES/0407/199; 1 pièce
    - Habitants d'Alger !, 1957; F/DELTA/RES/0407/200; 1 pièce
    - Habitants du douar Haouara !..., 1958; F/DELTA/RES/0407/201; 1 pièce
    - Habitant de la Mitidja et des montagnes environnantes !, 1958; F/DELTA/RES/0407/202; 1 pièce
    - Kabyles, 1956; F/DELTA/RES/0407/203; 1 pièce
    - Kabyles des douars des communes des Ouadhias et de Michelet. L'heure du choix est venue, 1956; F/DELTA/RES/0407/204; 1 pièce
    - Habitants de la plaine et de la montagne !, 1956; F/DELTA/RES/0407/205; 1 pièce